臺灣新北地方法院刑事判決
111年度審訴字第600號
公  訴  人  臺灣新北地方檢察署檢察官
被      告  吳彥橋



上列被告因違反槍砲彈藥刀械管制案件，經檢察官提起公訴（11
1年度偵字第8325號），被告於準備程序中就被訴事實為有罪之
陳述，經本院合議庭裁定改以簡式審判程序審理，判決如下：
    主  文
吳彥橋未經許可，持有子彈，處有期徒刑貳月，併科罰金新臺幣
貳萬元，有期徒刑如易科罰金，罰金如易服勞役，均以新臺幣壹
仟元折算壹日。扣案之制式子彈壹顆沒收。
    事實及理由
一、本案犯罪事實及證據，除犯罪事實一第3至4行「於民國111
    年1月22日16時20分許前某時」應補充更正為「於民國110年
    6、7月間，在新北市○○區○○路0段00巷0弄0號5樓住處」；證
    據部分應補充「被告吳彥橋於本院準備程序及審理中之自白
    」外，其餘均引用如附件檢察官起訴書之記載。
二、論罪科刑：
　㈠按行為人於實行犯罪後，經司法警察（官）、檢察事務官或
    檢察官查獲之際，其主觀上之犯意及客觀上之犯罪行為，俱
    因遭查獲而中斷，事後行為人再度實行犯罪，難謂與查獲前
    之犯罪行為係出於同一犯意；且犯行既遭查獲，依社會通念
    ，亦期其因此自我檢束不再犯罪，乃竟重蹈前非，自應認係
    另行起意，因被查獲致其犯意中斷而告中止（最高法院97年
    度台上字第244號、101年度台上字第3740號判決意旨參照）
    。立法者管制槍砲彈藥刀械之目的係「維護社會秩序、保障
    人民生命財產安全」，且將「持有」未經許可列管之槍砲彈
    藥刀械行為本身定為上開條例處罰之基礎犯罪行為，足見行
    為人僅「持有」上開物品即具有相當危險性，並因此衍生其
    他諸如製造、販賣、運輸、轉讓、出租、出借、寄藏或陳列
    等其他可罰之行為態樣，而持有本身係源於行為人之實力支
    配，只要行為人實力支配事實上未中斷，持有行為即仍有危
    險性，不因是否經過法院判決處罰而異。揆諸前揭立法目的
    及裁判意旨，可認行為人雖一次性同時取得子彈，然經警查
    獲後，只要有證據證明行為人繼續持有其他子彈，因持有子
    彈之危險性並未消失，其經警查獲後繼續持有子彈之行為，
    自應屬新發生之事實，而仍應予追訴。否則無異使持有子彈
    之人得心存僥倖，經員警查獲部分子彈後，自此得藉以抗辯
    其持有其它子彈，業已受刑罰評價而不受處罰之荒謬。是被
    告於警詢及偵查中辯稱：本案所查獲之子彈2顆乃前次搜索
    遺留等語，仍無礙於本案被告非法持有子彈之認定，核先敘
    明。 
  ㈡扣案具有殺傷力之制式子彈2顆，係屬槍砲彈藥刀械管制條例
    第4條第1項第2款所定之子彈，有內政部警政署刑事警察局1
    11年4月15日刑鑑字第1110013188號鑑定書在卷可稽，依同
    條例第5條規定，非經中央主管機關許可，不得持有之。是
    核被告所為，係犯槍砲彈藥刀械管制條例第12條第4項未經
    許可持有子彈罪。
  ㈢爰審酌被告未經許可持有具殺傷力之子彈，對他人生命、身
    體安全構成潛在威脅，惟未產生危害，並念其犯後已坦承犯
    行，態度尚可，兼衡其個人戶籍資料查詢結果註記為高中畢
    業之教育程度、於警詢中自陳小康之家庭經濟狀況、素行、
　　並審酌其持有子彈之數量、期間等一切情狀，量處如主文所
    示之刑，並就有期徒刑及併科罰金部分，分別諭知易科罰金
    及易服勞役之折算標準。
三、扣案之子彈2顆，經鑑定結果認均係口徑9×19mm制式子彈，
    採樣1顆試射，可擊發，認具殺傷力等情，有上開鑑定書在
    卷為憑，除其中1顆因送驗試射而失其子彈效用，已不具殺
    傷力，無須宣告沒收外，其餘1顆仍具殺傷力，核屬槍砲彈
    藥刀械管制條例所列管之彈藥，屬違禁物，不問屬於犯罪行
    為人與否，應依刑法第38條第1項規定宣告沒收。至其餘扣
    案物品與本案無關，故不予宣告沒收。
據上論斷，應依刑事訴訟法第273條之1第1項、第299條第1項前
段、第310條之2、第454條第2項，判決如主文。
本案經檢察官歐蕙甄偵查起訴，由檢察官宋有容到庭執行職務。
中    華    民    國   111    年    7     月    25    日
                  刑事第二十三庭  法  官  龔書安
上列正本證明與原本無異。
如不服本判決，應於判決送達後20日內敘明上訴理由，向本院提
出上訴狀（應附繕本），上訴於臺灣高等法院。其未敘述上訴理
由者，應於上訴期間屆滿後20日內向本院補提理由書「切勿逕送
上級法院」。
                                  書記官  石秉弘
中　　華　　民　　國　　111 　年　　7 　　月　　26　　日
附錄本案論罪科刑法條全文：
槍砲彈藥刀械管制條例第12條
未經許可，製造、販賣或運輸子彈者，處1年以上7年以下有期徒
刑，併科新臺幣500萬元以下罰金。
未經許可，轉讓、出租或出借子彈者，處6月以上5年以下有期徒
刑，併科新臺幣300萬元以下罰金。
意圖供自己或他人犯罪之用，而犯前二項之罪者，處3年以上10
年以下有期徒刑，併科新臺幣700萬元以下罰金。
未經許可，持有、寄藏或意圖販賣而陳列子彈者，處5年以下有
期徒刑，併科新臺幣300萬元以下罰金。
第1項至第3項之未遂犯罰之。
--------------------------------------------------------
附件
臺灣新北地方檢察署檢察官起訴書
                                     111年度偵字第8325號
　　 被　　　告　吳彥橋　男　39歲（民國00年00月0日生）
　　　　　　　　　　　　住○○市○○區○○路0 段00巷0弄0
                        號5樓
　　　　　　　　　　　　國民身分證統一編號：Z000000000號
    選任辯護人  王奕仁律師
上列被告因違反槍砲彈藥刀械管制條例案件，業經偵查終結，認
應提起公訴，茲將犯罪事實及證據並所犯法條分敘如下：
　　　　犯罪事實
一、吳彥橋明知具殺傷力之子彈，係槍砲彈藥刀械管制條例所列
    管之違禁物，非經主管機關許可，不得持有，竟仍基於非法
    持有具殺傷力子彈之犯意，於民國111年1月22日16時20分許
    前某時，上網購得具殺傷力之制式子彈2顆(口徑9×19mm)而
    持有之。嗣吳彥橋因另涉違反毒品危害防制條例案件，而為
    新北市政府警察局刑事警察大隊員警前往其位在新北市○○區
    ○○路0段00巷0弄0號5樓住處執行搜索，而當場查獲上開子彈
    及海洛因1包、安非他命14包、愷他命8包等物(吳彥橋違反
    毒品危害防制條例部分另行移送偵辦)，而查悉上情。
二、案經新北市政府警察局刑事警察大隊報告偵辦。
　　　　證據並所犯法條
一、證據清單及待證事實：
編號 證據名稱 待證事實 1 被告吳彥橋於警詢及偵查中之供述。 被告坦承本件非法持有具殺傷力子彈之犯行。 2 新北市政府警察局刑事警察大隊搜索扣押筆錄暨扣押物品目錄表、臺灣新北地方法院搜索票、蒐證照片。 證明查獲經過及上開犯罪事實。 3 內政部警政署刑事警察局111年4月15日刑鑑字第1110013188號鑑定書。 證明本件扣案之子彈具有殺傷力等事實。 
二、核被告吳彥橋所為，係犯槍砲彈藥刀械管制條例第12條第4
    項之未經許可持有子彈罪嫌。至扣案之未經試射之口徑9×19
    mm制式子彈1顆，依槍砲彈藥刀械管制條例第4條第1項第2款
    、刑法第38條第1項，核屬違禁物，請依法沒收之；另因採
    樣而業經試射之口徑9×19mm制式子彈1顆，因已遭試射而喪
    失子彈之效用，已不具違禁物之性質，爰不另聲請宣告沒收
    。
三、依刑事訴訟法第251條第1項提起公訴。
　　此　致
臺灣新北地方法院
中　　華　　民　　國　 111　　年　　5 　　月　　3 　　日
　　　　　　　　　　　　　檢　察　官　歐蕙甄